臺灣高雄地方法院刑事判決　　　　　　　　　　　　九十二年度易字第二二四六號
　　公　訴　人　臺灣高雄地方法院檢察署檢察官
　　被　　　告　丙○○
右列被告因竊盜案件，經檢察官聲請以簡易判決處刑（九十二年度偵字第二○五六一
號），本院認不宜簡易判決處刑，改依通常程序判決如左：
    主  文
本件免訴。
    理  由
一、公訴意旨係以：被告丙○○意圖為自己不法之所有，與甲○○共同基於竊盜之犯
    意聯絡，於民國九十二年五月二十一日八時許，在高雄市○○區○○街五號前，
    由被告提供其所有之自備錀匙一支，由甲○○下手竊取乙○○所有之車牌號碼Ｕ
    ＩＮ─八一九號機車一輛，得手後，供己騎用。嗣於同年月二十三日十六時五十
    分許，丙○○騎乘該車行經高雄市○○區○○路九號前時，為警查獲，並扣得該
    支錀匙。因認被告涉犯刑法第三百二十條第一項之竊盜罪嫌（起訴書雖未記載被
    告與甲○○共同涉犯上開竊盜犯行，然公訴檢察官於審判期日論告時，業已將起
    訴之犯罪事實，更正為如公訴意旨所載）。
二、按案件曾經判決確定者，應諭知免訴之判決，刑事訴訟法第三百零二條第一款定
    有明文；次按，案件曾經判決確定者，應為免訴之判決，此項原則關於實質上一
    罪或裁判上一罪，均有其適用。連續犯係裁判上之一罪，其一部分犯罪事實曾經
    判決確定者，其效力當然及於全部，故檢察官復將其他部分重行起訴，亦應諭知
    免訴之判決（最高法院著有四十九年臺非字第二○號判例可資參照）。
三、經查：
    (一)訊據被告丙○○固坦承於右揭時地騎乘上開機車時，為警查獲之事實，惟矢口
      否認有上開犯行，辯稱：上開機車乃甲○○所竊取，伊於甲○○竊取前開機車
      以前，即已知悉甲○○欲竊取機車，然甲○○並未告知將如何竊取，竊取該車
      僅係突然起意云云。經查，被告於九十二年五月二十一日八時許，在前揭地點
      ，以其所有之自備錀匙一支，竊取上開機車一輛之事實，業據被告於警詢及偵
      查中供承不諱，核與被害人乙○○於警詢中指訴之情節相符，並有相片三幀、
      車輛竊盜、車牌失竊資料個別查詢報表─查詢車輛認可資料、贓物認領保管收
      據各一份在案足據，錀匙一支扣案可稽，足認被告前開自白，應與事實相符，
      堪予採信。至被告雖以前揭情詞置辯，惟查，被告上開辯解，核與其於警詢及
      偵查中之供述，已有不一，且核與證人甲○○於本院審判中結證：不知前開機
      車之來源，伊從未竊取機車，亦未與丙○○一同竊取前開機車等語，亦有未合
      ，參以被告於本院九十二年度簡字第二六八五號案件訊問時供稱：該車乃甲○○所竊取，甲○○告知該車係向友人所借，伊至為警查獲，始知該車乃甲○○
      所竊云云，於本院準備程序期日先稱：該車乃甲○○與伊共同竊取云云，再稱
      ：該車乃甲○○所竊，為伊親眼目睹，然伊於甲○○下手行竊以前，不知甲○○欲竊取該車云云，嗣於本院審判期日時，先稱：該車乃甲○○所竊，伊雖知
      該車係甲○○所竊，但僅有騎乘云云，再稱：該車係甲○○以錀匙竊取，伊於
      甲○○竊取前開機車以前，即已知悉甲○○欲竊取機車，然甲○○並未告知將
      如何竊取，竊取該車係突然起意云云，對於如何知悉甲○○竊取上開機車等情
      ，前後供述反覆不一，益徵被告事後翻異，無非卸責之詞，不足採憑。至公訴
      檢察官於本院審判期日論告時，雖依被告於本院審判中之供述，指訴被告於右
      揭時地與甲○○共同竊取前開機車，然被告於本院審判中之供述，不足採信，
      已如前述，公訴人徒憑被告前開供述，遽認被告與甲○○共同涉犯上開竊盜之
      犯行，尚嫌速斷，附此敘明。綜上所陳，足認被告確有意圖為自己不法之所有
      ，於九十二年五月二十一日八時許，在高雄市○○區○○街五號前，以其所有
      之自備錀匙一支，竊取乙○○所有之車牌號碼ＵＩＮ─八一九號機車一輛，得
      手後，供己騎用之犯行無疑。
    (二)本件被告丙○○前因與甲○○共同意圖自己不法之所有，基於概括犯意聯絡，
      自九十二年四月十五日四時許起至同年四月十九日十六時三十五分許止，連續
      在高雄市○○區○○路六十六號前、高雄市○○○路九六二巷二號前、高雄市
      ○○○路海岸公園停車場內及高雄市○○○路海岸公園停車場內，先後徒手竊
      取龍蝦七隻、龍蝦六隻、車牌號碼ＮＣ二─三三七號機車置物箱內之財物（Ｃ
      Ｄ一片、磁片二片、雙面膠一捲、帽子一頂、清新噴霧器一瓶）及車牌號碼Ｘ
      ＵＮ─二二○號機車置物箱內之財物（手提袋一只，內有二百十元），涉犯刑
      法第三百二十條第一項竊盜罪嫌之案件，經臺灣高雄地方法院檢察署以九十二
      年度偵字第八五九○號聲請簡易判決處刑後，業由本院於九十二年九月十八日
      以九十二年度簡字第二六八五號刑事簡易判決判處有期徒刑三月，如易科罰金
      ，以三百元折算一日，於九十二年十月二十七日確定，有上開刑事簡易判決、
      臺灣高等法院被告全國前案紀錄表、本院被告院內索引卡紀錄表及臺灣高雄地
      方法院檢察署刑案資料查註紀錄表各一份在卷可按。
    (三)而本件被告於九十二年五月二十一日八時許，在高雄市○○區○○街五號前，
      以其所有之自備錀匙一支，竊取乙○○所有之車牌號碼ＵＩＮ─八一九號機車
      一輛，得手後供己騎用，涉犯刑法第三百二十條第一項之竊盜犯行，核與被告
      於上開業經本院判決確定案件中所犯之竊盜犯行，相隔未及四十日，時間緊接
      ，且犯罪構成要件相同，顯係基於概括犯意反覆所為之，具有連續犯之裁判上
      一罪關係，屬於同一案件，應為前開確定判決效力所及。至被告於本院審判期
      日雖供稱：該車係甲○○以錀匙竊取，伊於甲○○竊取前開機車以前，即已知
      悉甲○○欲竊取機車，然甲○○並未告知將如何竊取，竊取該車係突然起意云
      云，然查，被告前開供述，尚難採信，已如前述，自不得僅憑被告上開供述，
      遽認被告應係臨時起意，而與甲○○共同竊取前揭機車，自不待言。本件公訴
      人就同一案件，向本院重行起訴，依照上開說明，爰為諭知免訴之判決。
據上論斷，應依刑事訴訟法第三百零二條第一款，判決如主文。
中      華      民      國      九十三      年    八    月    十三      日
                                  臺灣高雄地方法院刑事第十五庭
                                      審判長法  官    張維君
                                            法  官    洪珮婷
                                            法  官    伍逸康
右正本證明與原本無異。
如不服本判決，應於判決送達後十日內，向本院提出上訴狀。
                                            書記官    吳月華
中      華      民      國      九十三      年    八    月    十三      日
